【裁判字號】    98,訴,1456
【裁判日期】    981211
【裁判案由】    搶奪等
【裁判全文】
臺灣高雄地方法院刑事判決              98年度訴字第1456號
公  訴  人  臺灣高雄地方法院檢察署檢察官
被      告  乙○○
上列被告因搶奪等案件，經檢察官提起公訴（98年度偵字第2250
0 號），經本院合議庭裁定進行簡式審判程序，並判決如下：
    主  文
乙○○犯搶奪罪，累犯，處有期徒刑捌月。又犯竊盜罪，累犯，
處有期徒刑參月。應執行有期徒刑玖月。
    事  實
一、乙○○前於民國97年間因偽造文書等案件，經法院判處應執
    行有期徒刑6 月確定，並於97年12月18日易科罰金執行完畢
    。詎仍不知悔改：(一)於98年5 月24日0 時許，騎乘車號不詳
    之白紅色重型機車，行經高雄市苓雅區○○○路53巷口，見
    丙○○獨自行走，認有機可趁，竟意圖為自己不法之所有，
    趁丙○○猝然不及手不及抗拒、防備之際，徒手搶奪丙○○
    所有之手提包1 只（內有現金新台幣600 元、學生證件、序
    號000000000000000 號LG牌水藍色手機1 支等物），得手後
    逃離現場，現金、手機供己使用，其他物品則予以丟棄。(二)
    另意圖為自己不法之所有，於98年6 月23日13時許，在高雄
    市新興區○○○路45之3 號前，以非屬兇器之自備鑰匙1 支
    竊取甲○○所有之車號SQY-509 號輕型機車1 台，得手後騎
    乘該車離去供己代步使用。嗣經丙○○報案處理，經警調閱
    序號0000 00000000000號手機之通聯紀錄而循線查悉上情，
    並扣得上開車號SQY-509 號輕型機車1 台（業已發還甲○○
    ）、被告父親唐重光所有之作案用鑰匙1 支，查悉上情。
二、案經高雄市政府警察局移請台灣高雄地方法院檢察署檢察官
    偵查起訴。
    理  由
一、本件被告乙○○所犯係死刑、無期徒刑、最輕本刑為3 年以
    上有期徒刑以外之罪，其於準備程序進行中被告就被訴事實
    為有罪之陳述，經本院告知簡式審判程序之旨，並聽取公訴
    人及被告之意見，經合議庭評議後，裁定由受命法官獨任進
    行簡式審判程序。又本件卷內之人證、物證、書證等證據，
    依刑事訴訟法第273 條之2 規定，不受同法第159 條第1項
    關於傳聞法則規定之限制，依法均有證據能力，合先敘明。
二、上揭被告涉犯搶奪、竊盜等犯行，業經其於本院審理時坦承
    不諱，核與證人即被害人丙○○、甲○○於警詢時之指證情
    節相符，並有高雄市政府警察局車輛協尋電腦輸入單、贓物
    認領保管單、高雄市政府警察局刑警大隊扣押筆錄及扣押物
    品目錄表、採證照片、被告父親唐重光所有車號ZKV-963 號
    機車與失竊車號SQY-509 號機車外觀比較照片、被告涉嫌竊
    取車號SQY-509 號機車相關位置圖附卷可資佐證；足認被告
    此部分之自白，核與事實相符，洵堪採信。職是，本件事證
    明確，被告前揭犯行堪以認定，均應依法論科。
三、查扣案機車鑰匙依外形觀之，僅係用以供啟動機車電門之用
    ，其長度非長，重量輕微，質地輕巧，若以手握之，超出手
    掌之部分甚短，並無加工磨鋒之情，並有上開扣案鑰匙之翻
    拍照片1 幀附於警卷可稽，堪認在客觀上對於人之身體、生
    命尚難謂有任何之危險性，應非屬兇器，先此敘明。核被告
    所為，各係犯刑法第325 條第1 項搶奪罪及同法第320 條第
    1 項普通竊盜罪。又被告先後實施上述搶奪及竊盜犯行，彼
    此間犯意個別且行為互殊，應予分論併罰。又被告曾有如事
    實欄一所示之論罪科刑前科，有臺灣高等法院被告前案紀錄
    表附卷可稽，其於前開有期徒刑執行完畢後5 年內，再故意
    犯本件有期徒刑以上之各罪，均為累犯，均應依刑法第47條
    第1 項之規定加重其刑。爰審酌被告不思以己力正當謀生，
    任意強奪並竊取他人財物，惡性匪輕，並兼衡其品行、生活
    狀況及智識程度，與事後尚知坦承全部犯行、表明悛悔之意
    、態度良好，被害人失竊機車部分已經取回及檢察官對被告
    竊盜犯行具體求刑4 月部分略嫌過重等一切情狀，各量處如
    主文有期徒刑8 月及3 月，且合併定其應執行之刑有期徒刑
    9 月，以資懲儆。至扣案作案用鑰匙1 支，為被告父親唐重
    光所有，非被告所有之物，業據被告供明在卷，自無從為沒
    收之諭知。
據上論斷，應依刑事訴訟法第273 條之1 第1 項、第299 條第1
項前段，刑法第320 條第1 項、第325 條第1 項、第47條第1 項
、第51條第5 款，刑法施行法第1 條之1 ，判決如主文。
本案經檢察官丁○○到庭執行職務。
中    華    民    國    98    年    12    月    11    日
                  刑事第八庭  法 官   林建鼎
以上正本證明與原本無異。
如不服本判決應於收受送達後10日內向本院提出上訴書狀，並應
敘述具體理由；如未敘述上訴理由者，應於上訴期間屆滿後20日
內向本院補提理由書（均須按他造當事人之人數附繕本）「切勿
逕送上級法院」。
中    華    民    國    98    年    12    月    11    日
                              書記官  林秀敏
附錄本判決論罪科刑之法條：
刑法第325 條第1 項：
意圖為自己或第三人不法之所有，而搶奪他人之動產者，處6 月
以上5 年以下有期徒刑。
刑法第320 條第1 項：
意圖為自己或第三人不法之所有，而竊取他人之動產者，為竊盜
罪，處5 年以下有期徒刑、拘役或5 百元以下罰金。
刑法施行法第1 條之1：
中華民國94年1 月7 日刑法修正施行後，刑法分則編所定罰金之
貨幣單位為新臺幣。
94年1 月7 日刑法修正時，刑法分則編未修正之條文定有罰金者
，自94年1 月7 日刑法修正施行後，就其所定數額提高為30倍。
但72年6 月26日至94年1 月7 日新增或修正之條文，就其所定數
額提高為3 倍。


司法院資訊處製作；財團法人民間司法改革基金會備份。
